臺灣高等法院臺中分院刑事裁定　　　　　 100年度抗字第29號
抗　告　人
即　被　告　林永泉
上列抗告人因聲請具保停止羈押案件，不服臺灣彰化地方法院中
華民國99年12月8日第一審裁定（99年度聲字第1580、1860、193
8號）提起抗告，本院裁定如下：
    主  文
抗告駁回。
    理  由
一、原裁定意旨略以：本件被告林永泉因違反毒品危害防制條例
    案件，前經原審法院訊問後，認犯罪嫌疑重大，且有刑事訴
    訟法第101條第1項第2款之情形，有羈押之必要，於民國99
    年9月16日執行羈押並禁止接見通信，於99年11月2日因言詞
    辯論終結，而解除禁止接見通信在案。又本案雖業已辯論終
    結宣判，但關於所謂「阿龍」之毒品上源、共同製造毒品之
    共犯柯永男均未到案，尚無法排除被告與之串供之可能性；
    又被告經原審於99年11月16日判決處有期徒刑4年6月在案，
    上開刑度非輕，另被告已依法提起上訴，衡以趨吉避凶、脫
    免刑責、不甘受罰之基本人性，被告於此情形下，可能具備
    逃亡或逃亡危險之可能性及冒險誘因亦較大，已符合刑事訴
    訟法第101條第1項第1款之羈押要件。再者，上開串證及逃
    亡之虞之情事，尚無法因具保、責付或限制住居等侵害較小
    之手段，而得以確保審判或執行程序之順利進行。是足認前
    開刑事訴訟法第101條第1項第2款羈押原因依然存在，另再
    具同條項第1款羈押原因，非予羈押，顯難確保後續上訴審
    判程序之正確進行，仍有繼續羈押之必要，從而，聲請人聲
    請（本院按，被告及其辯護人分別聲請）具保停止羈押，均
    為無理由，應予駁回等語。
二、抗告意旨略以：(1)、原裁定即認本案因言詞辯論終結，而解
    除禁止接見通信，卻又認關於所謂「阿龍」之毒品上源、共
    同製造毒品之共犯柯永男均未到案，尚無法排除被告林永泉
    與之串供之可能性，前後矛盾。(2)、被告與「阿龍」之毒品
    上源、共同製造毒品之共犯柯永男未曾主動聯繫，亦不相識
    ，無串供之可能性。(3)、認定是否有逃亡之虞，應具有相當
    理由及具體事證，足以證明有逃亡之可能性，非漫無限制，
    僅憑主觀朧臆測推知，原審認定被告林永泉有逃亡之虞，顯
    為不當。(4)、被告林永泉之家庭處於極不穩定狀態，亟需被
    告林永泉安頓家中人、事、物，被告林永泉無逃亡動機，及
    可能性，而被告之上訴理由亦僅就量刑方面表示意見，未有
    說詞反覆情形云云。
三、按羈押被告之目的，在於確保訴訟程序之進行、確保證據之
    存在、真實及確保刑罰之執行，而被告有無羈押之必要，及
    羈押後其原因是否仍然存在，有無繼續羈押之必要，應否延
    長羈押等等，均屬事實認定之問題，法院有依法認定裁量之
    職權，自得就具體個案情節予以斟酌決定，如就客觀情事觀
    察，法院許可羈押之裁定在目的與手段間之衡量並無明顯違
    反比例原則情形，即無違法或不當可言。又執行羈押後有無
    繼續之必要，仍許由法院斟酌訴訟進行程度及其他一切情事
    而為認定（最高法院46年度台抗字第6號判例參照），且是
    否有羈押原因及必要，只須達自由證明已足，不以嚴格證明
    為必要。
四、經查：原審裁定認被告林永泉涉犯違反毒品危害防制條例第
    4條第4項之罪嫌，犯罪嫌疑重大，經法院認為有刑事訴訟法
    第101條第1項第1款、第2款之情形，且有羈押之必要等情，
    業經原裁定詳述，因而認為被告林永泉羈押原因尚未消滅，
    被告林永泉及其辯護人分別聲請具保停止羈押為無理由，據
    以駁回被告林永泉及其辯護人之聲請，經核並無違誤。又原
    審係以本案第一審於99年11月2日言詞辯論終結，而解除對
    被告林永泉等人之禁止接見通信，惟另於裁定內敘明本案雖
    業已辯論終結宣判，但關於所謂「阿龍」之毒品上源、共同
    製造毒品之共犯柯永男均未到案，尚無法排除被告與之串供
    之可能性等情，觀其意旨當係以被告林永泉與同案已到案之
    其他被告業無串供之虞而解除其禁見，並非即認被告林永泉
    與「阿龍」之毒品上源、共同製造毒品之共犯柯永男間即無
    串供之虞，是尚難認其理由有前後矛盾之處。又被告是否有
    逃亡之虞，純屬事實認定，且僅須自由證明已足，原裁定已
    敘明如何認定被告林永泉有逃亡之虞之理由，況被告林永泉
    既經原審判處有期徒刑4年6月，刑期確實非輕。至於被告林
    永泉所指其家庭因素狀況及與本案無關之他案等情，均非考
    量繼續羈押被告與否之因素，被告又無符合刑事訴訟法第11
    4條各款所定得具保停止羈押之情形。是抗告意旨徒憑己見
    ，指原裁定不當，尚難認為有理由。況被告得隨時具保，向
    法院聲請停止羈押，刑事訴訟法第110條第1項固有明文，惟
    聲請具保停止羈押，必係被告於羈押中始得聲請，本件被告
    違反毒品危害防制條例等案件，業經臺灣彰化地方法院以99
    年11月16日以99年度訴字第1166號判決被告林永泉共同製造
    第四級毒品，處有期徒刑4年6月後，經被告提起上訴，於10
    0年1月5日以100年度上訴字第93號繫屬於本院，現由本院審
    理中，經本院訊問被告後以有逃亡之虞而羈押在案。是本件
    被告涉犯毒品危害防制條例等案件，現既因上訴而繫屬於本
    院即第二審法院，而由本院裁定羈押，即屬第二審羈押之被
    告，已非屬「第一審羈押之被告」，則被告林永泉抗告請求
    撤銷第一審駁回其聲請具保停止羈押所為之裁定，已無必要
    ，於法不合，自難准許，應予駁回。
四、據上論斷，應依刑事訴訟法第412條裁定如主文。
中    華    民    國   100    年    1     月    6     日
            刑事第五庭  審判長法  官  趙  春  碧
                              法  官  林  宜  民
                              法  官  賴  恭  利
上列正本證明與原本無異。
不得再抗告。
                              書記官  林  育  萱
中    華    民    國   100    年    1     月    6     日